【裁判字號】    98,審訴,1225
【裁判日期】    980527
【裁判案由】    毒品危害防制條例
【裁判全文】
臺灣桃園地方法院刑事判決            98年度審訴字第1225號
公  訴  人  臺灣桃園地方法院檢察署檢察官
被      告  甲○○
上列被告因違反毒品危害防制條例案件，經檢察官提起公訴（98
年度毒偵字第1731號），嗣於本院準備程序進行中，被告就被訴
事實為有罪之陳述，經本院告知簡式審判程序意旨，並聽取當事
人之意見後，本院合議庭裁定由受命法官獨任依簡式審判程序審
理，並判決如下：
    主  文
甲○○施用第一級毒品，處有期徒刑陸月，減為有期徒刑月，
如易科罰金，以銀元佰元即新臺幣玖佰元折算壹日，扣案內有
第一級毒品海洛因殘留之注射針筒支均沒收銷燬之。
    事  實
一、甲○○前於民國89年間因施用第二級毒品案件，經本院以89
    年度毒聲字第5023號裁定送觀察、勒戒後，認無繼續施用毒
    品傾向，於89年9 月11日執行完畢釋放出所，並經臺灣桃園
    地方法院檢察署檢察官以89年度毒偵字第3632號為不起訴處
    分確定；復於前開觀察、勒戒執行完畢釋放後5 年內，自92
    年12月下旬某日起至94年7 月13日凌晨1 時許，因連續施用
    第一級毒品案件，經本院以94年度訴字第881 號判決判處有
    期徒刑6 月確定。詎仍不知悔改，復基於施用第一級毒品海
    洛因之犯意，於94年10月6 日晚間某時，在桃園縣八德市○
    ○路991 巷123 弄67號旁，以針筒注射方式施用海洛因1 次
    。嗣於同日晚間11時許，在上址為警查獲，並扣得內有海洛
    因殘留之注射針筒3 支。
二、案經桃園縣政府警察局八德分局報告臺灣桃園地方法院檢察
    署檢察官偵查起訴。
    理  由
一、本案被告甲○○所犯之罪，並非法定刑為死刑、無期徒刑或
    最輕本刑3 年以上有期徒刑之罪，亦非高等法院管轄第一審
    之案件，而被告於準備程序中就被訴事實已為有罪之陳述，
    經本院告知簡式審判程序之旨，並聽取當事人之意見後，本
    院合議庭乃依刑事訴訟法第273 條之1 第1 項規定，裁定由
    受命法官獨任進行簡式審判程序，合先敘明。
二、上揭事實，業據被告甲○○於警詢、偵查及本院審理時均坦
    承不諱，而被告為警查獲後所採集之尿液檢體，經送請台灣
    尖端先進生技醫藥股份有限公司以酵素免疫分析法初步檢驗
    ，再佐以氣相層析質譜儀分析法確認檢驗結果確呈鴉片類陽
    性反應，此有桃園縣政府警察局八德分局被採尿人姓名編號
    對照表及台灣尖端先進生技醫藥股份有限公司濫用藥物檢驗
    報告各1 紙附卷可稽，此外，復有被告所有供施用海洛因所
    用之注射針筒3 支扣案可佐，足認被告上開任意性之自白確
    與事實相符，應堪採信。又按毒品危害防制條例於92年7 月
    9 日修正公布，自93年1 月9 日施行，而依修正後之規定，
    僅限於「初犯」及「5 年後再犯」2 種情形，始應先經觀察
    、勒戒或強制戒治程序。倘被告於5 年內已再犯，經依法追
    訴處罰，縱其第3 次（或第3 次以上）再度施用毒品之時間
    ，在初犯經觀察、勒戒或強制戒治執行完畢釋放5 年以後，
    已不合於「5 年後再犯」之規定，且因已於「5 年內再犯」
    ，顯見其再犯率甚高，原實施觀察、勒戒或強制戒治，已無
    法收其實效，即應依該條例第10條處罰；又所謂5 年戒斷期
    間之計算，係指相鄰之前後2 次施用毒品時間之間隔而言，
    非可飛躍自初次起算其5 年期間（最高法院95年度第7 次刑
    事庭會議決議、最高法院95年台非字第65號判決參照）。經
    查，本件被告於前案觀察、勒戒執行完畢（即89年9 月11日
    ）後5 年內，即自92年12月下旬某日起至94年7 月13日凌晨
    1 時許，因連續施用第一級毒品案件，經本院以94年度訴字
    第881 號判決判處有期徒刑6 月確定，有臺灣高等法院被告
    前案紀錄表在卷足憑，是本件被告施用毒品犯行雖已在前案
    觀察、勒戒執行完畢釋放5 年後，惟其已於5 年內再犯，依
    上開說明，仍應追訴處罰。綜上，本件事證明確，被告犯行
    堪以認定，應依法論科。
三、核被告甲○○所為，係犯毒品危害防制條例第10條第1 項之
    施用第一級毒品罪。被告施用第一級毒品前後持有第一級毒
    品之低度行為，應為其施用之高度行為所吸收，不另論罪。
    爰審酌被告犯後坦承犯行而態度良好、施用毒品係戕害自身
    健康，對他人並不生重大危害等一切情狀，量處如主文所示
    之刑。又被告本案犯罪時間係在96年4 月24日以前，所犯為
    毒品危害防制條例第10條第1 項之罪，合於中華民國九十六
    年罪犯減刑條例第2 條第1 項第3 款規定之減刑條件，爰減
    其宣告刑二分之一。再被告行為後，易科罰金之折算標準即
    刑法第41條第1 項前段及罰金罰鍰提高標準條例第2 條，或
    有修正，或已廢止，然經比較修正前後之易科罰金折算標準
    ，顯以修正前之規定較有利於被告，故就減刑後之宣告刑，
    並依修正前刑法第41條第1 項前段、廢止前之罰金罰鍰提高
    標準條例第2 條之規定，諭知易科罰金之折算標準。至扣案
    之注射針筒3 支，係被告所有供施用海洛因所用之物，且內
    有海洛因殘留，業據被告供陳在卷，因與注射針筒無法析離
    ，爰依毒品危害防制條例第18條第1 項前段規定，均沒收銷
    燬之。
據上論斷，應依刑事訴訟法第273 條之1 第1 項、第299 條第1
項前段，毒品危害防制條例第10條第1 項、第18條第1 項前段，
刑法第2 條第1 項前段、第11條，修正前刑法第41條第1 項前段
，廢止前罰金罰鍰提高標準條例第2 項，中華民國九十六年罪犯
減刑條例第2 條第1 項第3 款、第7 條、第9 條，判決如主文。
本案經檢察官王惟琪到庭執行職務。
中    華    民    國    98    年     5    月    27    日
                        刑事庭  法  官  鍾雅蘭
以上正本證明與原本無異。
如不服本判決，應於判決送達後10日內向本院提出上訴狀（應附
繕本），其未敘述上訴理由者，應於上訴期間屆滿後20日內補提
理由書狀於本院，上訴於臺灣高等法院。
                                書記官  楊郁馨
中    華    民    國    98    年     5    月    27    日
附錄本案論罪科刑依據之法條：
毒品危害防制條例第10條
施用第一級毒品者，處6 月以上5 年以下有期徒刑。
施用第二級毒品者，處3 年以下有期徒刑。


司法院資訊處製作；財團法人民間司法改革基金會備份。
